{"present": {"1 Singular": {"Affirmative": "scaoilim", "Question": "an scaoilim?", "Negative": "n\u00ed scaoilim"}, "2 Singular": {"Affirmative": "scaoileann t\u00fa", "Question": "an scaoileann t\u00fa?", "Negative": "n\u00ed scaoileann t\u00fa"}, "3 Singular": {"Male": {"Affirmative": "scaoileann s\u00e9", "Question": "an scaoileann s\u00e9?", "Negative": "n\u00ed scaoileann s\u00e9"}, "Female": {"Affirmative": "scaoileann s\u00ed", "Question": "an scaoileann s\u00ed?", "Negative": "n\u00ed scaoileann s\u00ed"}}, "1 Plural": {"Compressed": {"Affirmative": "scaoilimid", "Question": "an scaoilimid?", "Negative": "n\u00ed scaoilimid"}, "Extended": {"Affirmative": "scaoileann muid", "Question": "an scaoileann muid?", "Negative": "n\u00ed scaoileann muid"}}, "2 Plural": {"Affirmative": "scaoileann sibh", "Question": "an scaoileann sibh?", "Negative": "n\u00ed scaoileann sibh"}, "3 Plural": {"Affirmative": "scaoileann siad", "Question": "an scaoileann siad?", "Negative": "n\u00ed scaoileann siad"}, "Passive": {"Affirmative": "scaoiltear", "Question": "an scaoiltear?", "Negative": "n\u00ed scaoiltear"}}, "future": {"1 Singular": {"Affirmative": "scaoilfidh m\u00e9", "Question": "an scaoilfidh m\u00e9?", "Negative": "n\u00ed scaoilfidh m\u00e9"}, "2 Singular": {"Affirmative": "scaoilfidh t\u00fa", "Question": "an scaoilfidh t\u00fa?", "Negative": "n\u00ed scaoilfidh t\u00fa"}, "3 Singular": {"Male": {"Affirmative": "scaoilfidh s\u00e9", "Question": "an scaoilfidh s\u00e9?", "Negative": "n\u00ed scaoilfidh s\u00e9"}, "Female": {"Affirmative": "scaoilfidh s\u00ed", "Question": "an scaoilfidh s\u00ed?", "Negative": "n\u00ed scaoilfidh s\u00ed"}}, "1 Plural": {"Compressed": {"Affirmative": "scaoilfimid", "Question": "an scaoilfimid?", "Negative": "n\u00ed scaoilfimid"}, "Extended": {"Affirmative": "scaoilfidh muid", "Question": "an scaoilfidh muid?", "Negative": "n\u00ed scaoilfidh muid"}}, "2 Plural": {"Affirmative": "scaoilfidh sibh", "Question": "an scaoilfidh sibh?", "Negative": "n\u00ed scaoilfidh sibh"}, "3 Plural": {"Affirmative": "scaoilfidh siad", "Question": "an scaoilfidh siad?", "Negative": "n\u00ed scaoilfidh siad"}, "Passive": {"Affirmative": "scaoilfear", "Question": "an scaoilfear?", "Negative": "n\u00ed scaoilfear"}}, "past": {"1 Singular": {"Affirmative": "scaoil m\u00e9", "Question": "ar scaoil m\u00e9?", "Negative": "n\u00edor scaoil m\u00e9"}, "2 Singular": {"Affirmative": "scaoil t\u00fa", "Question": "ar scaoil t\u00fa?", "Negative": "n\u00edor scaoil t\u00fa"}, "3 Singular": {"Male": {"Affirmative": "scaoil s\u00e9", "Question": "ar scaoil s\u00e9?", "Negative": "n\u00edor scaoil s\u00e9"}, "Female": {"Affirmative": "scaoil s\u00ed", "Question": "ar scaoil s\u00ed?", "Negative": "n\u00edor scaoil s\u00ed"}}, "1 Plural": {"Compressed": {"Affirmative": "scaoileamar", "Question": "ar scaoileamar?", "Negative": "n\u00edor scaoileamar"}, "Extended": {"Affirmative": "scaoil muid", "Question": "ar scaoil muid?", "Negative": "n\u00edor scaoil muid"}}, "2 Plural": {"Affirmative": "scaoil sibh", "Question": "ar scaoil sibh?", "Negative": "n\u00edor scaoil sibh"}, "3 Plural": {"Compressed": {"Affirmative": "scaoil siad", "Question": "ar scaoil siad?", "Negative": "n\u00edor scaoil siad"}, "Extended": {"Affirmative": "scaoileadar", "Question": "ar scaoileadar?", "Negative": "n\u00edor scaoileadar"}}, "Passive": {"Affirmative": "scaoileadh", "Question": "ar scaoileadh?", "Negative": "n\u00edor scaoileadh"}}, "condi": {"1 Singular": {"Affirmative": "scaoilfinn", "Question": "an scaoilfinn?", "Negative": "n\u00ed scaoilfinn"}, "2 Singular": {"Affirmative": "scaoilfe\u00e1", "Question": "an scaoilfe\u00e1?", "Negative": "n\u00ed scaoilfe\u00e1"}, "3 Singular": {"Male": {"Affirmative": "scaoilfeadh s\u00e9", "Question": "an scaoilfeadh s\u00e9?", "Negative": "n\u00ed scaoilfeadh s\u00e9"}, "Female": {"Affirmative": "scaoilfeadh s\u00ed", "Question": "an scaoilfeadh s\u00ed?", "Negative": "n\u00ed scaoilfeadh s\u00ed"}}, "1 Plural": {"Compressed": {"Affirmative": "scaoilfimis", "Question": "an scaoilfimis?", "Negative": "n\u00ed scaoilfimis"}, "Extended": {"Affirmative": "scaoilfeadh muid", "Question": "an scaoilfeadh muid?", "Negative": "n\u00ed scaoilfeadh muid"}}, "2 Plural": {"Affirmative": "scaoilfeadh sibh", "Question": "an scaoilfeadh sibh?", "Negative": "n\u00ed scaoilfeadh sibh"}, "3 Plural": {"Compressed": {"Affirmative": "scaoilfid\u00eds", "Question": "an scaoilfid\u00eds?", "Negative": "n\u00ed scaoilfid\u00eds"}, "Extended": {"Affirmative": "scaoilfeadh siad", "Question": "an scaoilfeadh siad?", "Negative": "n\u00ed scaoilfeadh siad"}}, "Passive": {"Affirmative": "scaoilf\u00ed", "Question": "an scaoilf\u00ed?", "Negative": "n\u00ed scaoilf\u00ed"}}, "imper": {"1 Singular": {"Affirmative": "scaoilim!", "Negative": "n\u00e1 scaoilim!"}, "2 Singular": {"Affirmative": "scaoil!", "Negative": "n\u00e1 scaoil!"}, "3 Singular": {"Male": {"Affirmative": "scaoileadh s\u00e9!", "Negative": "n\u00e1 scaoileadh s\u00e9!"}, "Female": {"Affirmative": "scaoileadh s\u00ed!", "Negative": "n\u00e1 scaoileadh s\u00ed!"}}, "1 Plural": {"Compressed": {"Affirmative": "scaoilimis!", "Negative": "n\u00e1 scaoilimis!"}, "Extended": {"Affirmative": "scaoileadh muid!", "Negative": "n\u00e1 scaoileadh muid!"}}, "2 Plural": {"Affirmative": "scaoilig\u00ed!", "Negative": "n\u00e1 scaoilig\u00ed!"}, "3 Plural": {"Compressed": {"Affirmative": "scaoilid\u00eds!", "Negative": "n\u00e1 scaoilid\u00eds!"}, "Extended": {"Affirmative": "scaoileadh siad!", "Negative": "n\u00e1 scaoileadh siad!"}}, "Passive": {"Affirmative": "scaoiltear!", "Negative": "n\u00e1 scaoiltear!"}}, "pastConti": {"1 Singular": {"Affirmative": "scaoilinn", "Question": "an scaoilinn?", "Negative": "n\u00ed scaoilinn"}, "2 Singular": {"Affirmative": "scaoilte\u00e1", "Question": "an scaoilte\u00e1?", "Negative": "n\u00ed scaoilte\u00e1"}, "3 Singular": {"Male": {"Affirmative": "scaoileadh s\u00e9", "Question": "an scaoileadh s\u00e9?", "Negative": "n\u00ed scaoileadh s\u00e9"}, "Female": {"Affirmative": "scaoileadh s\u00ed", "Question": "an scaoileadh s\u00ed?", "Negative": "n\u00ed scaoileadh s\u00ed"}}, "1 Plural": {"Compressed": {"Affirmative": "scaoilimis", "Question": "an scaoilimis?", "Negative": "n\u00ed scaoilimis"}, "Extended": {"Affirmative": "scaoileadh muid", "Question": "an scaoileadh muid?", "Negative": "n\u00ed scaoileadh muid"}}, "2 Plural": {"Affirmative": "scaoileadh sibh", "Question": "an scaoileadh sibh?", "Negative": "n\u00ed scaoileadh sibh"}, "3 Plural": {"Compressed": {"Affirmative": "scaoilid\u00eds", "Question": "an scaoilid\u00eds?", "Negative": "n\u00ed scaoilid\u00eds"}, "Extended": {"Affirmative": "scaoileadh siad", "Question": "an scaoileadh siad?", "Negative": "n\u00ed scaoileadh siad"}}, "Passive": {"Affirmative": "scaoilt\u00ed", "Question": "an scaoilt\u00ed?", "Negative": "n\u00ed scaoilt\u00ed"}}, "subj": {"1 Singular": {"Affirmative": "go scaoile m\u00e9", "Negative": "n\u00e1r scaoile m\u00e9"}, "2 Singular": {"Affirmative": "go scaoile t\u00fa", "Negative": "n\u00e1r scaoile t\u00fa"}, "3 Singular": {"Male": {"Affirmative": "go scaoile s\u00e9", "Negative": "n\u00e1r scaoile s\u00e9"}, "Female": {"Affirmative": "go scaoile s\u00ed", "Negative": "n\u00e1r scaoile s\u00ed"}}, "1 Plural": {"Compressed": {"Affirmative": "go scaoilimid", "Negative": "n\u00e1r scaoilimid"}, "Extended": {"Affirmative": "go scaoile muid", "Negative": "n\u00e1r scaoile muid"}}, "2 Plural": {"Affirmative": "go scaoile sibh", "Negative": "n\u00e1r scaoile sibh"}, "3 Plural": {"Affirmative": "go scaoile siad", "Negative": "n\u00e1r scaoile siad"}, "Passive": {"Affirmative": "go scaoiltear", "Negative": "n\u00e1r scaoiltear"}}, "verbal noun": "scaoileadh", "verbal adjective": "scaoilte"}